【裁判字號】    99,訴,1234
【裁判日期】    991223
【裁判案由】    違反毒品危害防制條例
【裁判全文】
臺灣臺南地方法院刑事判決              99年度訴字第1234號
公  訴  人  臺灣臺南地方法院檢察署檢察官
被      告  王嘉宏
指定辯護人  本院公設辯護人林宜靜
上列被告因違反毒品危害防制條例案件，經檢察官提起公訴（99
年度營偵字第766號、99年度營偵字第999號），本院判決如下：
    主  文
王嘉宏犯如附表壹、貳所示之罪，各處如附表壹、貳所示主刑及
從刑，應執行有期徒刑拾年，扣案如附表參編號一所示之物沒收
銷燬之；扣案如附表參編號二、編號三代號Ａ所示之物均沒收；
其販賣毒品所得共新台幣陸仟玖佰元沒收，其中未扣案新台幣陸
仟元，如全部或一部不能沒收時，以其財產抵償之。
    事  實
一、王嘉宏明知海洛因屬毒品危害防制條例第2條第2項第1款所
    列管之第一級級毒品，依法不得持有、轉讓、販賣，竟基於
    販賣第一級毒品海洛因以營利之犯意，以其所有之行動電話
    0000000000、0000000000號作為聯絡毒品交易之工具，於附
    表壹編號一至十一所示之時間、地點，先後販賣第一級毒品
    海洛因予附表所示魏鴻毅、陳榮郎、蔡瑞安、蔡坤龍。王嘉
    宏另基於轉讓第一級毒品海洛因之犯意，於如附表貳所示之
    時、地，無償提供予陳榮郎、張添益、張金城如附表貳所示
    之毒品。嗣經警據報於99年5月5日下午 3時許，至臺南縣東
    山鄉○○路 ○段東山公園，適遇王嘉宏販賣第一級毒品海洛
    因予附表壹編號十一所示之蔡坤龍（業已完成交易），乃當
    場將王嘉宏逮捕，並扣得蔡坤龍所購買丟置現場之海洛因1
    小包、王嘉宏攜帶之海洛因1小包（上開2包毒品合計淨重0.
    86公克，驗餘淨重0.85公克、空包裝總重0.94公克）、供作
    販賣毒品、轉讓毒品聯絡用之0000000000號行動電話1支（
    序號：Ｚ00 000000000E9，廠牌：SAMSUNG，含門號SIM卡1張
    ）、注射針筒3支及販毒所得新臺幣（下同）900元，並於翌
    日再扣得亦供販賣毒品聯繫之門號0000000000之行動電話1
    支（序號：000000000000000001，廠牌：ANYCALL，含門號
    SIM卡1張）。
二、案經臺南縣警察局白河分局報告台灣臺南地方法院檢察署檢
    察官偵查起訴。
    理  由
一、按被告以外之人於偵查中向檢察官所為之陳述，除顯有不可
    信之情況者外，得為證據，刑事訴訟法第159條之1第 2項定
    有明文。證人魏鴻毅、陳榮郎、蔡瑞安、蔡坤龍、張添益、
    張金城於偵查中之具結陳述，係被告王嘉宏以外之人於偵查
    中向檢察官所為之陳述，均未見有何顯不可信之情況，依上
    開規定，得為證據。又魏鴻毅、陳榮郎、蔡瑞安、張添益、
    張金城於司法警察調查中之陳述，陳榮郎、張添益、張金城
    、蔡瑞安、蔡坤龍5人之臺南縣警察局白河分局指認犯罪嫌
    疑人紀錄表，檢察官、被告及辯護人於本院調查證據時，均
    知曉為審判外之言詞及書面陳述，且至言詞辯論終結前均未
    聲明異議，本院審酌上開言詞及書面陳述作成之情況，認為
    適當，依刑事訴訟法第159條之5第2項規定，得為證據。
二、前揭事實，業據被告於本院審理時供述無訛，並有證人魏鴻
    毅於警詢【見台南縣警察局白河分局南縣白警偵字第099100
    0430號偵查卷宗（下稱警A卷）第25 頁】及偵查中（見偵卷
    第13、第51頁）之證述、證人陳榮郎於警詢（見警A卷第43
    頁）、偵查（見偵卷第72頁）之證述、證人蔡瑞安於警詢（
    見警A卷第70頁至第80頁）及偵查中（見偵卷第24頁至第25
    頁）之證詞、蔡坤龍於偵查（見偵卷第54頁至55頁）、張添
    益於警詢（見警A卷第 53頁、第58頁至第59頁）、偵查（見
    偵查卷第20頁至第21頁）、張金城於警詢（見警A卷第64至
    第65頁）、偵查（見偵卷第116至第117頁）在卷足佐；此外
    ，並有99年聲監字第184號通訊監察書及通訊監察譯文（見
    警A卷第28頁至第32頁、第47頁至第48頁、第61頁、第72頁
    至第76頁第92頁）附卷足佐，另扣案之粉末 2包，經送法務
    部調查局鑑驗，認均含第一級毒品海洛因成分，有該局99年
    8月25日調科壹字第09923017330號鑑定書在卷可憑，堪認被
    告之自白確與事實相符，可證被告有在如附表壹、貳所示之
    時、地，為如附表所示之行為甚明。
三、次按海洛因係毒品危害防制條例第2條第1項第 1款所定之第
    一級毒品，物稀價昂，其非法持有、販賣者，政府查緝甚嚴
    ，苟非有暴利可圖，當無甘冒法律制裁之風險，而予販賣；
    又按販賣海洛因乃違法行為，非可公然為之，亦無公定價格
    ，容易分裝並增減份量，而每次買賣之價量，輒因買賣雙方
    關係之深淺、資力、需求量及對行情之認知、來源是否充裕
    、查緝是否嚴緊、購買者被查獲時供出購買對象之風險評估
    等因素，而異其標準，非可一概而論，而販賣海洛因之利得
    ，除被告坦承犯行或價量俱臻明確外，委難察得實情，販賣
    之人從價差或量差中牟利之方式雖異，其意圖營利之販賣行
    為則同一，職是之故，即使未經查得實際販賣之利得，但除
    非別有事證，足認係按同一價量委買或轉售，確未牟利外，
    尚難執此遽認非法販賣之證據有所未足，而諉無營利之意思
    ，或阻卻販賣犯行之追訴，有最高法院87年度台上字第3164
    號判決參照。以本件而論，除有被告自白情節外，並有如附
    表一所示之證人於警詢及偵查時陳述，足見被告就販賣第一
    級毒品海洛因之部分，係基於意圖營利而販入第一級毒品海
    洛因，再販賣予證人，其應有販賣毒品藉以營利之意圖，甚
    為明顯。至於附表二部分，則未有任何對價關係，僅是無償
    提供毒品之行為，亦有如附表二之證人供述無訛。綜上所述
    ，足證被告前開自白確與事實相符，應堪採信，故其上開犯
    行均洵堪認定。
四、論罪科刑：
  (一)按海洛因係毒品危害防制條例第2條第2項第1款所定之第一
    級毒品，不得販賣、轉讓。核被告就附表壹所示之犯行，均
    係犯毒品危害防制條例第4條第1項之販賣第一級毒品罪；就
    附表貳所示之犯行，係犯毒品危害防制條例第8條第1項之轉
    讓第一級毒品罪。被告各次販賣、轉讓毒品海洛因，分別持
    有毒品海洛因之低度行為，應分別為其販賣、轉讓毒品海洛
    因之高度行為所吸收，均應不另論罪。被告就附表壹、貳所
    犯各罪間，均犯意各別，行為互殊，應予分論併罰。
  (二)被告如附表壹所示之販賣第一級毒品海洛因犯行，於偵查中
    及本院審理時均自白犯行，應依毒品危害防制條例第17條第
    2 項之規定減輕其刑。再查犯毒品危害防制條例第4條第1項
    、第8條第1項之罪，供出毒品來源，因而查獲其他正犯或共
    犯者，減輕或免除其刑，毒品危害防制條例第17條第 1項固
    定有明文，然必須供出毒品來源，並因而查獲者，始有該項
    規定之適用，辯護意旨以被告於警詢中即供出毒品來源上游
    為梁家維，經本院函請台南縣警察局白河分局查明本案有無
    因被告供出來源而查獲其等上游毒品來源之結果，該局以被
    告於第二次警詢中即確認梁家維（69年2月15日生、Ｚ000000
    000，籍設台南縣西港鄉營西村4鄰後營32號）為販賣第一級
    毒品海洛因供其轉賣者，有該局99年11月26日南縣白警偵字
    第0991001083號函附卷可參。然經本院調閱梁家維台灣高等
    法院被告全國前案紀錄表，梁家維仍無因販賣毒品等案由遭
    偵辦或起訴，是依卷內資料，並無檢警因而據以破獲之情事
    ，自不符上開得減輕其刑之要件。
  (三)又按販賣第一級毒品罪之法定刑為「死刑或無期徒刑；處無
    期徒刑者，得併科 1千萬元以下罰金。」，然同為販賣第一
    級毒品之人，其原因動機不一，犯罪情節未必盡同，或有大
    盤毒梟者，亦有中、小盤之分，甚或僅止於吸毒者友儕間為
    求互通有無之有償轉讓者亦有之，其販賣行為所造成危害社
    會之程度自屬有異，法律科處此類犯罪，所設之法定最低本
    刑卻相同，不可謂不重。於此情形，倘依其情狀處以較輕之
    徒刑，即足以懲儆，並可達防衛社會之目的者，自非不可依
    客觀之犯行與主觀之惡性二者加以考量其情狀，是否有可憫
    恕之處，而適用刑法第59條之規定酌量減輕其刑，期使個案
    裁判之量刑，能斟酌至當，符合比例原則。本件被告無視國
    家對於杜絕毒品危害之禁令而販賣第一級毒品，行為固屬不
    當，應予非難，然被告僅因一時貪念，致罹重典，被告就附
    表一各次販賣海洛因與魏鴻毅、陳榮郎、蔡瑞安、蔡坤龍之
    販賣價金所得共計僅6,900元，所得並非龐大，與販賣次數
    動輒高達數十次或一次販賣大量毒品之大毒梟迥然不同，危
    害社會之程度亦有差別。核其犯罪情節若均科以法定相對於
    長期大量販賣毒品予不認識對象之毒品販賣者而言，其對社
    會治安及國民健康之危害顯然較小，從被告犯案情節觀之，
    倘仍遽處以法定本刑之最低刑度，猶失之過苛，在客觀上足
    以引起一般人之同情，情節尚堪憫恕，爰依刑法第59條之規
    定，就其所犯如附表壹所示販賣第一級毒品罪部分，均依刑
    法第59條之規定，酌量減輕其刑，並遞減輕之。
  (四)另毒品危害防制條例第8條第6項規定：「轉讓毒品達一定數
    量者，加重其刑至2分之1，其標準由行政院定之」，依轉讓
    持有毒品加重其刑之數量標準第 2條規定：「轉讓、持有毒
    品達一定數量者，加重其刑至2分之1，其標準如下：一、第
    一級毒品：淨重 5公克以上。…前項所稱淨重，指除去包裝
    後之毒品重量」。本件附表二被告轉讓第一級毒品海洛因與
    陳榮郎、張添益、張金城之犯行，並無證據可認定其轉讓之
    重量已逾淨重5公克，自毋庸依該規定加重其刑，亦併敘明
    。
  (五)本院審酌被告有違反肅清煙毒條例、麻醉藥品管理條例等前
    科，素行不佳，其明知海洛因對人體之危害甚大，竟為圖私
    利而販賣毒品，足以使購買施用者導致精神障礙、性格異常
    ，甚至造成生命危險之生理成癮性及心理依賴性，戕害國民
    身心健康，惡性非輕、參酌其販賣毒品次數、數量，販毒行
    為危害社會之嚴重性，及自本院審理時均已坦承上開犯行，
    非無悔意之犯後態度，分別量處如附表壹、貳所示之刑，並
    定其應執行之刑，以資懲儆。
五、沒收銷燬及沒收：
  (一)按以營利為目的販入毒品，經多次販賣後，持有剩餘毒品被
    查獲，其各次販賣毒品行為，固應併合處罰。惟該持有剩餘
    毒品之低度行為，應僅為最後一次販賣毒品之高度行為所吸
    收，不另論罪。則就該查獲之剩餘毒品，祇能於最後 1次之
    販賣毒品罪宣告沒收銷燬，不得於各次販賣毒品罪均宣告沒
    收銷燬（最高法院97年度臺上字第3258號判決意旨參照）。
    本件被告於99年5月5日遭扣案之海洛因2小包（驗餘合計淨
    重0.8 5公克，其中1包為被告王嘉宏已售予蔡坤龍之毒品，
    其內之毒品海洛因屬違禁物，1包為王嘉宏所有），僅可認
    係其99年5月5日販賣毒品海洛因所用或所剩餘之海洛因，故
    本院僅就被告犯罪事實附表壹編號十一之販賣第一級毒品罪
    部分，依毒品危害防制條例第18條第1項前段規定宣告將該
    扣案之毒品海洛因沒收銷燬之。而包裝上開毒品海洛因之包
    裝袋2個，其中屬被告王嘉宏所有之1個，可以防止毒品潮濕
    ，並便利被告攜帶以販賣，亦係供販賣毒品所用之物，應依
    同條例第19條第1項規定宣告沒收之。至被告販賣予證人蔡
    坤龍時用以包裝毒品海洛因之外包裝袋1個，業經被告王嘉
    宏於販賣之際交付與蔡坤龍持有，已非被告所有之物，本院
    就此部分即不得併予宣告沒收。再本件扣案如附表參所示之
    行動電話2支，係被告王嘉宏所有供犯如附表壹所示販賣毒
    品犯行及如附表貳編號二所示轉讓第一級毒品予張添益等犯
    行所使用之聯絡工具，業經被告供明在卷，並有前開通聯紀
    錄及扣押物品清單在卷可參，應依同條例第19條第1項規定
    ，分別於如附表壹編號一至十一、附表貳編號二等犯行之罪
    刑項下宣告沒收。
  (二)又被告王嘉宏如附表壹編號一至十所示販賣第一級毒品海洛
    因所得財物，合計6000元，雖均未扣案，仍應依毒品危害防
    制條例第19條第1項之規定宣告沒收，如全部或一部不能沒
    收，均應以其財產抵償之。而附表壹編號十一販賣毒品所得
    900元，應依毒品危害防制條例第19條第1項宣告沒收，至蔡
    坤龍購毒時賒欠之100元部分，被告既未取得價款，即無沒
    收、抵償之問題，附此敘明。
  (三)另扣案之注射針筒三支為供被告自己施用毒品所用，與被告
    上開被訴販賣、轉讓毒品犯行無關，亦據被告供明在卷，亦
    不為沒收之諭知。
據上論斷，應依刑事訴訟法第299條第1項前段，毒品危害防制條
例第4條第1項、第8條第1項、第17條第2項、第18條第1項前段、
第19條第1項，刑法第11條前段、第59條、第51條第5款，判決如
主文。
本案經檢察官宋文宏到庭執行職務。
中    華    民    國    99    年    12    月    23    日
                  刑事第三庭    審判長法  官  朱中和
                                      法  官  陳威龍
                                      法  官  黃堯讚
以上正本證明與原本無異。
如不服本判決應於收受本判決後10日內向本院提出上訴書狀，並
應敘述具體理由。其未敘述上訴理由者，應於上訴期間屆滿後20
日內向本院補提理由書狀（均須按他造當事人之人數附繕本）「
切勿逕送上級法院」。
                                      書記官  許雅華
中    華    民    國    99    年    12    月    24    日
附錄論罪科刑法條：
毒品危害防制條例第4 條第1項
製造、運輸、販賣第一級毒品者，處死刑或無期徒刑；處無期徒
刑者，得併科新臺幣1 千萬元以下罰金。
毒品危害防制條例第8 條第1項
轉讓第一級毒品者，處1年以上7年以下有期徒刑，得併科新臺幣
1百萬元以下罰金。
附表壹：
┌─┬────┬────┬───┬─────────────┬───┬───────────┐
│編│犯罪時間│犯罪地點│販賣  │販賣方式、次數及價格      │販賣所│罪名及宣告刑          │
│號│（民國）│        │對象  │（新臺幣）                │得（新│                      │
│  │        │        │      │                          │臺幣）│                      │
├─┼────┼────┼───┼─────────────┼───┼───────────┤
│一│99年4月1│臺南縣東│魏鴻毅│魏鴻毅以行動電話0000000000│500元 │王嘉宏販賣第一級毒品，│
│  │日下午5 │山鄉東山│      │號撥打王嘉宏使用之00000000│      │處有期徒刑捌年。扣案門│
│  │時37分許│國小旁  │      │60號行動電話聯絡後，在左列│      │號0000000000號行動電話│
│  │        │        │      │地點，由王嘉宏交付，以 500│      │壹支沒收。販賣第一級毒│
│  │        │        │      │元之價格購買海洛因1次。   │      │品所得新臺幣伍佰元沒收│
│  │        │        │      │                          │      │，如全部或一部不能沒收│
│  │        │        │      │                          │      │時，以其財產抵償之。  │
├─┼────┼────┼───┼─────────────┼───┼───────────┤
│二│99年4月1│臺南縣東│魏鴻毅│魏鴻毅以行動電話0000000000│500元 │王嘉宏販賣第一級毒品，│
│  │2日中午1│山鄉東山│      │號撥打王嘉宏使用之00000000│      │處有期徒刑捌年。扣案門│
│  │2時37分 │國小旁  │      │60號行動電話聯絡後，在左列│      │號0000000000號行動電話│
│  │許      │        │      │地點，由王嘉宏交付，以 500│      │壹支沒收。販賣第一級毒│
│  │        │        │      │元之價格購買海洛因1次。   │      │品所得新臺幣伍佰元沒收│
│  │        │        │      │                          │      │，如全部或一部不能沒收│
│  │        │        │      │                          │      │時，以其財產抵償之。  │
├─┼────┼────┼───┼─────────────┼───┼───────────┤
│三│99年4月1│臺南縣東│魏鴻毅│魏鴻毅以行動電話0000000000│500元 │王嘉宏販賣第一級毒品，│
│  │3日下午4│山鄉東山│      │號撥打王嘉宏使用之00000000│      │處有期徒刑捌年。扣案門│
│  │時21分許│鄉公所後│      │60號行動電話聯絡後，在左列│      │號0000000000號行動電話│
│  │        │方      │      │地點，由王嘉宏交付，以 500│      │壹支沒收。販賣第一級毒│
│  │        │        │      │元之價格購買海洛因1次。   │      │品所得新臺幣伍佰元沒收│
│  │        │        │      │                          │      │，如全部或一部不能沒收│
│  │        │        │      │                          │      │時，以其財產抵償之。  │
├─┼────┼────┼───┼─────────────┼───┼───────────┤
│四│99年5月3│臺南縣東│魏鴻毅│魏鴻毅以行動電話0000000000│500元 │王嘉宏販賣第一級毒品，│
│  │日上午8 │山鄉東山│      │號撥打王嘉宏使用之00000000│      │處有期徒刑捌年。扣案門│
│  │時許    │鄉公所後│      │60號行動電話聯絡後，在左列│      │號0000000000號行動電話│
│  │        │方      │      │地點，由王嘉宏交付，以 500│      │壹支沒收。販賣第一級毒│
│  │        │        │      │元之價格購買海洛因1次。   │      │品所得新臺幣伍佰元沒收│
│  │        │        │      │                          │      │，如全部或一部不能沒收│
│  │        │        │      │                          │      │時，以其財產抵償之。  │
├─┼────┼────┼───┼─────────────┼───┼───────────┤
│五│99年4月2│臺南縣東│陳榮郎│陳榮郎以行動電話0000000000│500元 │王嘉宏販賣第一級毒品，│
│  │日下午4 │山鄉東山│      │號撥打王嘉宏使用之00000000│      │處有期徒刑捌年。扣案門│
│  │時36分許│鄉公所後│      │34號行動電話聯絡後，在左列│      │號0000000000號行動電話│
│  │        │方      │      │地點，由王嘉宏交付，以 500│      │壹支沒收。販賣第一級毒│
│  │        │        │      │元之價格購買海洛因1次。   │      │品所得新臺幣伍佰元沒收│
│  │        │        │      │                          │      │，如全部或一部不能沒收│
│  │        │        │      │                          │      │時，以其財產抵償之。  │
├─┼────┼────┼───┼─────────────┼───┼───────────┤
│六│99年4月3│臺南縣東│陳榮郎│陳榮郎以行動電話0000000000│500元 │王嘉宏販賣第一級毒品，│
│  │日上午8 │山鄉公立│      │號撥打王嘉宏使用之0000000 │      │處有期徒刑捌年。扣案門│
│  │時3分許 │停車場  │      │634號行動電話聯絡後，在左 │      │號0000000000號行動電話│
│  │        │        │      │列地點，由王嘉宏交付，以  │      │壹支沒收。販賣第一級毒│
│  │        │        │      │500元之價格購買海洛因1次。│      │品所得新臺幣伍佰元沒收│
│  │        │        │      │                          │      │，如全部或一部不能沒收│
│  │        │        │      │                          │      │時，以其財產抵償之。  │
├─┼────┼────┼───┼─────────────┼───┼───────────┤
│七│99年5月3│臺南縣東│陳榮郎│陳榮郎以行動電話0000000000│500元 │王嘉宏販賣第一級毒品，│
│  │日上午8 │山鄉東山│      │號撥打王嘉宏使用之00000000│      │處有期徒刑捌年。扣案門│
│  │時許    │公園    │      │34號行動電話聯絡後，在左列│      │號0000000000號行動電話│
│  │        │        │      │地點，由王嘉宏交付，以 500│      │壹支沒收。販賣第一級毒│
│  │        │        │      │元之價格購買海洛因1次。   │      │品所得新臺幣伍佰元沒收│
│  │        │        │      │                          │      │，如全部或一部不能沒收│
│  │        │        │      │                          │      │時，以其財產抵償之。  │
├─┼────┼────┼───┼─────────────┼───┼───────────┤
│八│99年5月3│臺南縣東│陳榮郎│陳榮郎以行動電話0000000000│500元 │王嘉宏販賣第一級毒品，│
│  │日中午12│山鄉東山│      │號撥打王嘉宏使用之00000000│      │處有期徒刑捌年。扣案門│
│  │時許    │公園    │      │34號行動電話聯絡後，在左列│      │號0000000000號行動電話│
│  │        │        │      │地點，由王嘉宏交付，以 500│      │壹支沒收。販賣第一級毒│
│  │        │        │      │元之價格購買海洛因1次。   │      │品所得新臺幣伍佰元沒收│
│  │        │        │      │                          │      │，如全部或一部不能沒收│
│  │        │        │      │                          │      │時，以其財產抵償之。  │
├─┼────┼────┼───┼─────────────┼───┼───────────┤
│九│99年5月1│臺南縣東│蔡瑞安│蔡瑞安以行動電話0000000000│1000元│王嘉宏販賣第一級毒品，│
│  │日下午2 │山鄉東山│郎    │號撥打王嘉宏使用之00000000│      │處有期徒刑捌年。扣案門│
│  │時許    │公園    │      │34號行動電話聯絡後，在左列│      │號0000000000號行動電話│
│  │        │        │      │地點，由王嘉宏交付，以1000│      │壹支沒收。販賣第一級毒│
│  │        │        │      │元之價格購買海洛因1次     │      │品所得新臺幣壹仟元沒收│
│  │        │        │      │。                        │      │，如全部或一部不能沒收│
│  │        │        │      │                          │      │時，以其財產抵償之。  │
├─┼────┼────┼───┼─────────────┼───┼───────────┤
│十│99年5月2│臺南縣東│蔡瑞安│蔡瑞安以行動電話0000000000│1000元│王嘉宏販賣第一級毒品，│
│  │日下午2 │山鄉東山│郎    │號撥打王嘉宏使用之0000000 │      │處有期徒刑捌年。扣案門│
│  │時許    │公園    │      │634號行動電話聯絡後，在左 │      │號0000000000號行動電話│
│  │        │        │      │列地點，由王嘉宏交付，以  │      │壹支沒收。販賣第一級毒│
│  │        │        │      │1000元之價格購買海洛因1次 │      │品所得新臺幣壹仟元沒收│
│  │        │        │      │。                        │      │，如全部或一部不能沒收│
│  │        │        │      │                          │      │時，以其財產抵償之。  │
├─┼────┼────┼───┼─────────────┼───┼───────────┤
│十│99年5月5│臺南縣東│蔡坤龍│蔡坤龍以行動電話0912***463│900元 │王嘉宏販賣第一級毒品，│
│一│日下午3 │山鄉東山│      │號撥打王嘉宏使用之00000000│      │處有期徒刑捌年。扣案如│
│  │時許    │公園    │      │34號行動電話聯絡後，在左列│      │附表參編號一所示第一級│
│  │        │        │      │地點，由王嘉宏交付，以1000│      │毒品海洛因貳包均沒收銷│
│  │        │        │      │元之價格購買海洛因1次。當 │      │燬之；扣案門號00000000│
│  │        │        │      │場僅交付900元，賒欠100元。│      │34號行動電話壹支沒收。│
│  │        │        │      │                          │      │扣案如附表參編號三代號│
│  │        │        │      │                          │      │Ａ所示空包裝袋1個沒收 │
│  │        │        │      │                          │      │；販賣第一級品所得新臺│
│  │        │        │      │                          │      │幣玖佰元沒收。        │
└─┴────┴────┴───┴─────────────┴───┴───────────┘
附表貳：
┌─┬────┬────┬───┬────────┬─────────┐
│編│犯罪時間│犯罪地點│轉讓  │轉讓方式、數量  │罪名及宣告刑      │
│號│（民國）│        │對象  │                │                  │
├─┼────┼────┼───┼────────┼─────────┤
│一│99年4月8│臺南縣東│陳榮郎│王嘉宏於左列地點│王嘉宏轉讓第一級毒│
│  │日下午6 │山鄉公立│      │，交付價值約500 │品，處有期徒刑壹年│
│  │時30分許│停車場  │      │元之海洛因一包。│。                │
├─┼────┼────┼───┼────────┼─────────┤
│二│99年4月2│臺南縣東│張添益│張添益以公用電話│王嘉宏轉讓第一級毒│
│  │17時53分│山鄉公立│      │撥打王嘉宏098379│品，處有期徒刑壹年│
│  │許      │停車場  │      │4634號行動聯繫後│。扣案0000000000行│
│  │        │        │      │，在左列地點，由│動電話壹支沒收。  │
│  │        │        │      │王嘉宏交付些許數│                  │
│  │        │        │      │量之海洛因1小包 │                  │
│  │        │        │      │。              │                  │
├─┼────┼────┼───┼────────┼─────────┤
│三│99年5月2│臺南縣東│張添益│在左列地點，由王│王嘉宏轉讓第一級毒│
│  │上午8時 │山鄉東山│      │嘉宏交付些許數量│品，處有期徒刑壹年│
│  │許      │公園    │      │之海洛因1小包   │。                │
├─┼────┼────┼───┼────────┼─────────┤
│四│99年5月3│臺南縣東│張添益│在左列地點，由王│王嘉宏轉讓第一級毒│
│  │上午8時 │山鄉東山│      │嘉宏交付些許數量│品，處有期徒刑壹月│
│  │許      │公園    │      │之海洛因1小包   │。                │
├─┼────┼────┼───┼────────┼─────────┤
│五│99年5月3│臺南縣東│張金城│在左列地點，由王│王嘉宏轉讓第一級毒│
│  │下午6時 │山鄉東山│      │嘉宏交付些許數量│品，處有期徒刑壹年│
│  │許      │公園    │      │之海洛因1小包   │。                │
└─┴────┴────┴───┴────────┴─────────┘
 附表參：
 ┌──┬───────────────┬──┬─────────────┐
 │編號│扣案物品                      │數量│沒收                      │
 ├──┼───────────────┼──┼─────────────┤
 │一  │第一級毒品海洛因(1包於王嘉宏遭│2包 │合計淨重0.85公克，依毒品危│
 │    │逮捕地點由被告王嘉宏身上所取出│    │害防制條例第18條第1項前段 │
 │    │，為被告王嘉宏所有販賣剩餘之毒│    │，沒收銷燬之。            │
 │    │品，1包為蔡坤龍購買後丟棄於現 │    │                          │
 │    │場)                           │    │                          │
 ├──┼───────────────┼──┼─────────────┤
 │二  │門號0000000000號行動電話1支（ │2支 │被告王嘉宏所有供販賣及轉讓│
 │    │序號：Ｚ00000000000E9，廠牌：SA│    │第一級毒品所用之物，依毒品│
 │    │MSUNG，含門號SIM卡壹張）。門號│    │危害防制條例第19條第1項前 │
 │    │為0000000000之行動電話1支（序 │    │段沒收。                  │
 │    │號：000000000000000001，廠牌：│    │                          │
 │    │ANYCALL，含門號SIM卡壹張），各│    │                          │
 │    │為被告販賣毒品予魏鴻毅、陳榮郎│    │                          │
 │    │、蔡瑞安、蔡坤龍及轉讓毒品予附│    │                          │
 │    │表貳編號二張添益之聯繫工具    │    │                          │
 ├──┼───────────────┼──┼─────────────┤
 │三  │上開編號一海洛因空包裝袋(為包 │2個 │空包裝總重0.94公克。      │
 │    │裝編號一所示毒品以供販賣毒品所│    ├──┬──────────┤
 │    │用之物)                       │    │1個 │屬被告王嘉宏所有供包│
 │    │                              │    │（代│裝第一級毒品販賣所用│
 │    │                              │    │號Ａ│之物，依毒品危害防制│
 │    │                              │    │）  │條例第19條第1項前段 │
 │    │                              │    │    │沒收。              │
 │    │                              │    ├──┼──────────┤
 │    │                              │    │1個 │被告王嘉宏於販賣該包│
 │    │                              │    │（代│海洛因予證人蔡坤龍時│
 │    │                              │    │號Ｂ│用以包裝毒品海洛因之│
 │    │                              │    │）  │外包裝袋1個，業經被 │
 │    │                              │    │    │告於販賣之際交付予蔡│
 │    │                              │    │    │坤龍持有，已非被告王│
 │    │                              │    │    │嘉宏所有之物，本院就│
 │    │                              │    │    │此部分即不得併予宣告│
 │    │                              │    │    │沒收。              │
 └──┴───────────────┴──┴──┴──────────┘

司法院資訊處製作；財團法人民間司法改革基金會備份。
